臺灣高等法院民事裁定
110年度破抗字第29號
抗  告  人  嘉聯資產管理有限公司

法定代理人  梁家源  


上列抗告人因與相對人林柏欣間聲請破產宣告事件，對於中華民
國110年6月30日臺灣臺北地方法院109年度破字第22號裁定，提
起抗告，本院裁定如下：
    主  文
抗告駁回。
抗告程序費用由抗告人負擔。
    理  由
一、聲請及抗告意旨略以：相對人積欠伊及其他債權人之債務，
    已達新臺幣（下同）4974萬3113元。而相對人尚有如原法院
    109年度破字第22號裁定（下稱原裁定）附表一「聲請人陳
    報價值」欄所示財產，足以清償破產財團之費用與債務，伊
    向原法院聲請宣告相對人破產，原裁定認相對人無宣告破產
    之實益，駁回伊之聲請，顯有違誤。爰提起抗告，求為廢棄
    原裁定等語。
二、破產，對債務人不能清償債務者宣告之，為破產法第57條所明定。又依同法第148條規定之旨趣，債務人之財產不敷清償破產財團之費用及財團之債務時，即難認有宣告破產之實益。　　　　
三、抗告人向原法院聲請宣告相對人破產，主張相對人積欠其至
    少本息及違約金2257萬3951元，業據其提出債權金額計算書
    為證（見原法院卷第313頁），另相對人積欠玉山商業銀行
    七賢分行債權本息及違約金，迄至110年2月5日，共計2716
    萬9162元，有玉山商業銀行110年2月19日民事陳報狀可佐（
    見原法院卷第315至325頁），合計相對人負債至少4974萬31
    13元。而相對人現有財產，包括相對人擔任要保人之保險契
    約計4份，截至109年10月29日止之解約金債權約計68萬5998
    元，有富邦人壽保險股份有限公司109年12月1日函可稽（見
    原法院卷第115至116頁），另相對人對第三人伊尼斯有限公
    司（下稱伊尼斯公司）之50萬元出資，經鑑價為2萬8000元
    ，有立詮資產鑑定管理有限公司出具之鑑價報告書可佐（見
    原法院109年度司執字第77805號㈠卷），及相對人對第三人
    華榮電線電纜股份有限公司之4090元股份，有稅務電子閘門
    財產所得調件明細表為憑（見原法院卷第211頁），又相對
    人自陳其有現金2763元（見原法院卷第151頁），合計為72
    萬0851元。至抗告人雖主張相對人於103年將對伊尼斯公司
    之350萬元出資移轉於第三人董祥，其得依民法第244條撤銷
    該移轉行為，回復至相對人名下云云，然該部分現訴訟繫屬
    於原法院，猶待判決確定以資認定，尚無從逕列為相對人現
    實存在之財產；另相對人對第三人煙斗坊商行之5萬元出資
    部分（見原法院卷第211頁稅務電子閘門財產所得調件明細
    表），因遭債權人聲請扣押，致生退夥之效力（民法第685
    條第2項規定參照），結算至退夥日止，相對人尚應對該商
    行之債務3萬6093元負責，有該商行之陳報狀為據（見原法
    院109年度司執字第77805號㈡卷），亦難認屬相對人之資產
    ，則抗告人主張相對人負債大於資產而有不能清償債務之情
    形，固堪採信。然破產人及其家屬之必要生活費，視為財團
    費用，破產法第95條第2項定有明文。審酌相對人自101年起
    至108年間已無任何薪資所得，而以行政院主計處家庭收支
    調查報告所示，110年臺北市每人每月平均消費支出為1萬76
    68元估算，相對人之每月必要生活費用至少需1萬7668元，
    有財政部臺北國稅局101至108年度綜合所得稅各類所得資料
    清單、110年度最低生活費用標準可稽（見原法院卷第63至7
    0、257頁），佐以破產程序需歷經冗長程序，通常需2年始
    能終結（參考司法院頒布之各級法院辦案期限實施要點第2
    點），則相對人之生活費用至少需42萬4032元（計算式：17
    668×12×2＝424032），另程序之進行須支付破產管理人報酬
    ，參照司法實務上就破產管理人報酬，視其職務內容，核定
    為3萬元以上至數10萬元不等，且須支付因破產財團之管理
    變價及分配所生費用、因破產債權人共同利益所需審判上費
    用等財團費用，及其他可能發生之財團債務在內，則依相對
    人現有財產計算，並不足以充分支應破產財團之費用及財團
    之債務，況相對人所欠債務遠逾財產總值，如宣告破產，徒
    增因進行破產程序需優先支付之破產管理人報酬、破產財團
    管理變價及分配所需費用等財團費用，對其債務清償並無助
    益，揆諸前揭說明，自無宣告破產之實益，堪認抗告人聲請
    宣告相對人破產，不應准許。原裁定駁回抗告人之聲請，於
    法核無違誤。抗告意旨指摘原裁定不當，求予廢棄，為無理
    由，應予駁回。
四、據上論結，本件抗告為無理由，爰裁定如主文。
中　　華　　民　　國　　110 　年　　12　　月　　22　　日
                  民事第十六庭  
                        審判長法  官  朱耀平
                              法  官  羅立德
                              法  官  邱育佩
正本係照原本作成。
本裁定除以適用法規顯有錯誤為理由外，不得再抗告。如提起再
抗告，應於收受送達後10日內委任律師為代理人向本院提出再抗
告狀。並繳納再抗告費新臺幣１千元。
中　　華　　民　　國　　110 　年　　12　　月　　22　　日

    　　　　　　　　　　　　　書記官  林伶芳